Gustavo Adolfo Cortés

Desarrollador Web Full Stack | QA Tester

Mendoza, Argentina · Linkedin · Github · Portfolio · +54 2615166385 · gustavocortes934@gmail.com

Desarrollador Web Full Stack con un año de experiencia y conocimiento en QA Automation. Poseo experiencias freelance en proyectos para clientes reales. Experiencia en lenguajes como Javascript, React, Next, Cypress, Jest, Node, SQL, Firebase, Vue, Puppeteer, Tailwind. Tengo conocimientos en metodologías ágiles, Git y Github, estructura de datos, algoritmos, UX/UI. Background de Técnico en Marketing y trabajar en el rubro de Recursos Humanos. Nivel de inglés: B1-Intermedio.

EXPERIENCIA PROFESIONAL

LFT Mendoza, Argentina

Full Stack Developer

Febrero 2024-Mayo 2024

- Desarrollé en conjunto a un equipo, una plataforma unificada de componentes cuyo objetivo es ser un software E-Learning.
- Desarrollé e implementé la creación automatizada de usuarios con perfil "Alumno" utilizando Javascript y Firebase, optimizando el proceso de registro, lo que permitió una experiencia de usuario más fluida en la plataforma educativa.
- Diseñé y optimicé una tabla dinámica de ventas utilizando Javascript, facilitando la visualización y gestión de ventas por confirmar y confirmadas, mejorando la eficiencia del proceso..
- Construí landing pages para la promoción de cursos con Tailwind CSS, integrando redirecciones automáticas para la realización de pagos, lo que incrementó las conversiones de pago..
- Desarrollé una zona interactiva de comentarios con Javascript y Firebase, donde los alumnos podrían hacer consultas y recibir respuestas en tiempo real de la profesora, mejorando la interacción en la comunidad educativa.
- Implementé un sistema automatizado de envío de correos de verificación utilizando NodeMailer y Javascript, para confirmar la creación de usuarios y la compra de cursos.

Grupo Cioffi Mendoza, Argentina

Recursos Humanos - Administrativo - Contable - Desarrollador

Febrero 2022-Actualidad

- Desarrollé un software para la gestión de compras de materiales y el control de empleados en obra, reduciendo el tiempo de gestión de pedidos y nuevos ingresos un 20%.
- Desarrollé un excel donde se encuentran los datos de empleados y a que edificio pertenecen.
- Gestioné las cobranzas del servicio de publicidad en radio Mnews, donde me comuniqué con los proveedores para gestionar el pago.

EDUCACIÓN

SoyHenry Mendoza, Argentina

Desarrollador Web Full Stack

Octubre 2023

Honores: Insignia mejor compañero

Instituto Tecnológico Universitario

Mendoza, Argentina

Técnico Universitario en marketing

Marzo 2020- Octubre 2022

QA Automation Tester - (Julio 2024 - Agosto 2024)

Experiencia freelance

- Desarrollé diversos proyectos de pruebas automatizadas con Cypress, Playwright y Puppeteer.
- Desarrollé pruebas automatizadas para backend.
- Implementé pruebas para UI para verificar que todos los componentes funcionen correctamente.

Desarrollo Web - 50 Miniproyectos (Abril 2024 - Mayo 2024)

Experiencia freelance

- Desarrollé 50 proyectos pequeños de componentes, funcionalidades, capturar información de API's, etc.
- Diseñé una app de películas, diseños atractivos y un buscador de perfiles de GitHub utilizando JavaScript, etc.
- Diseñé una interfaz donde están todos los proyectos desarrollados con HTML, CSS y Javascript

CAPACITACIONES

- Curso de Automatización de pruebas backend con Cypress Agosto 2024
- Curso de Automatización de pruebas UI con Cypress-Julio 2024
- Curso de Automatización de test con Playwright Julio 2024
- Curso de pruebas de usabilidad Platzi Julio 2024
- Curso Avanzado de Automatización de pruebas con Puppeteer Junio 2024
- Curso de Inglés para programadores- Platzi Mayo 2024
- Curso Front-end Developer Platzi Febrero y Marzo 2024
- Curso de Fundamentos de Diseño de Interfaces UX/UI Platzi Febrero 2024
- SQL Interactivo -Desafío Latam Enero 2024
- UX/UI para developers -Platzi Noviembre 2023
- Curso de Git y GitHub -Platzi Octubre 2023

SKILLS

- **Lenguajes:** JavaScript, Typescript.
- Front end: HTML5, CSS3, React , Svelte , Tailwind, Next.js, Astro, Vue, js.
- **Back end:** NodeJs, ExpressJs, PostgreSQL, Sequelize, Firebase.
- **Testing:** Jest, Puppeteer, Cypress, Playwright
- Herramientas: Git, Slack, Figma, Canva, Notion, Wordpress.
- **Agile:** Scrum.

SKILLS ADICIONALES

- Creador de contenido de programación en redes sociales
- Español Nativo. Inglés Nivel B1 Intermedio.
- Manejo de grupos